# 请教陈老师-关于报告披露的问题

提问人：cpactaciaacca 时间：2018-05-10 22:01:00
陈老师，应收账款披露表下需要补充披露本期计提数，该计提数为期末与期初坏账准备的差额，还是计提资产减值损失的金额（因为存在坏账的转回与核销），谢谢

回答人：chenyiwei
目前实务中对此问题理解不一。一般倾向于将此处计提数-转回数=资产减值损失中的坏账损失。

提问人：bigxia07 时间：2018-05-13 21:50:18
可实务中这个计提数和转回数怎么分得出来呀，即使要分，得要多大的工作量呀

回答人：chenyiwei
多数企业核销坏账不会很多，还是容易区分的。